【裁判字號】    99,訴,45
【裁判日期】    990329
【裁判案由】    偽造文書等
【裁判全文】
臺灣高雄地方法院刑事判決                99年度訴字第45號
公  訴  人  臺灣高雄地方法院檢察署檢察官
被      告  戊○○
                    （現於臺灣高雄第二監獄執行中）
            丁○○
上列被告因偽造文書等案件，經檢察官提起公訴（98年度偵字第
17826 號、98偵緝字第2173號），本院判決如下：
    主  文
戊○○共同犯竊盜罪，共參罪，均累犯，各處有期徒刑伍月，如
易科罰金，均以新臺幣壹仟元折算壹日。又犯非法由自動付款設
備取財罪，共貳罪，均累犯，各處有期徒刑參月，如易科罰金，
均以新臺幣壹仟元折算壹日。又犯行使偽造私文書罪，累犯，處
有期徒刑參月，如易科罰金，以新臺幣壹仟元折算壹日；偽造如
附表三所示「庚○○」之署名壹枚沒收之。應執行有期徒刑壹年
捌月，如易科罰金，以新臺幣壹仟元折算壹日；偽造如附表三所
示「庚○○」之署名壹枚沒收之。
丁○○共同犯竊盜罪，共參罪，各處有期徒刑參月，如易科罰金
，均以新臺幣壹仟元折算壹日。應執行有期徒刑捌月，如易科罰
金，以新臺幣壹仟元折算壹日。緩刑參年，緩刑期間付保護管束
，並接受法治教育玖場次。
    事  實
一、戊○○前因詐欺案件，經本院以94年度簡字第4077號判處有
    期徒刑4 月確定，於民國95年5 月8 日易科罰金執行完畢。
    詎戊○○未知警惕，復與其配偶丁○○共同意圖為自己不法
    所有，基於竊盜之犯意聯絡，先後於如附表一所示時間，均
    推由丁○○駕駛車號HD-2565 號自小客車，搭載戊○○前往
    如附表一所示之地點，由戊○○以鐵絲及鑰匙開啟如附表一
    所示汽車之車門，入內竊取如附表一所示之物品，丁○○則
    在車號HD-2565 號自小客車內把風接應，待戊○○得手後，
    駕車接送戊○○離去，並由戊○○將竊得之現金分予丁○○
    供作家用。
二、戊○○另意圖為自己不法之所有，基於非法由自動付款設備
    取財之犯意，分別於如附表二所示之時、地及自動櫃員機（
    ATM ），插入其前開所竊如附表一編號1 所示辛○○之第一
    商業銀行提款卡、編號3 所示己○○之第一商業銀行提款卡
    及大內鄉農會提款卡，試以所竊之辛○○、己○○身分證上
    所載資料輸入密碼，以此不正方式由各該自動櫃員機提領如
    附表二所示之金額得手。
三、戊○○另意圖為自己不法之所有，基於行使偽造私文書、詐
    欺取財犯意，於如附表三所示時間，持其前開所竊如附表一
    編號2 所示庚○○之遠東國際商業銀行信用卡（卡號詳卷）
    ，前往臺南縣新市鄉○○路326 號「信一加油站」，假冒庚○○名義刷卡加油1 次，消費金額新臺幣（下同）1,050 元
    ，並在信用卡消費簽單持卡人簽名欄位上偽簽「庚○○」之
    署名1 枚，而偽造上開具有私文書性質之信用卡消費簽單1
    紙，交付予上開加油站服務人員而行使，致該服務人員陷於
    錯誤，誤信係庚○○本人持卡消費，而交付油品，足生損害
    於庚○○、信一加油站及遠東銀行對於信用卡帳務管理之正
    確性。嗣於98年6 月11日下午5 時許，經警持搜索票前往戊○○、丁○○位於高雄縣梓官鄉○○○路22巷12號住處實施
    搜索，在丁○○所有之上開車號HD-2565 號自小客車後行李
    箱內，扣得如附表四所示之物（其中如附表四編號2 至17所
    示之物，已分別發還原所有人辛○○、丙○○、乙○○、甲○○），循線查獲上情。
四、案經臺南縣政府警察局善化分局報請臺灣高雄地方法院檢察
    署檢察官偵查起訴。
    理  由
一、證據能力部分─
    按被告以外之人於審判外之陳述，雖不符刑事訴訟法第159
    條之1 至第159 條之4 之規定，而經當事人於審判程序同意
    作為證據，法院審酌該言詞陳述或書面陳述作成時之情況，
    認為適當者，亦得為證據；另當事人、代理人或辯護人於法
    院調查證據時，知有第159 條第1 項不得為證據之情形，而
    未於言詞辯論終結前聲明異議者，視為有前項之同意，刑事
    訴訟法第159 條之5 定有明文。本判決所引用之各項證據（
    含傳聞證據、非傳聞證據及符合法定傳聞法則例外之證據）
    ，均經當事人於本院審理中同意作為證據（見本院98年度審
    訴字第4580號卷〈下稱審訴卷〉第49頁），且於本院調查證
    據時，對於具有傳聞證據性質之證據，已知其內容而未於言
    詞辯論終結前聲明異議，本院審酌各該證據作成之情況，並
    無違法或不當取證之情形，作為證據均屬適當，依上開規定
    ，均有證據能力，合先敘明。
二、認定事實所憑證據及理由─
    訊據被告戊○○對於上開犯行全部坦承不諱。被告丁○○則
    否認有何竊盜犯行，並辯稱：伊對於戊○○行竊一事，並無
    參與，亦不知情。戊○○因不會開車，所以叫伊開車載他去
    找朋友借錢，伊不知道他是去偷東西云云。經查：
（一）被告戊○○部分：
      被告戊○○確有如附表一、二、三所示之全部犯行，業據
      其於本院審理中供認不諱（見本院審訴卷第49頁、99年度
      訴字第45號卷〈下稱訴字卷〉第96、98頁），且經證人即
      被害人辛○○、庚○○、己○○、丙○○於警詢中，分別
      指訴歷歷（見臺南縣警察局善化分局南縣善警偵字第0980
      008378號卷〈下稱警卷〉第8-12 、14-16 、17-19 、20-
      21、23-25 頁）；證人即信一加油站員工黃顯茂於警詢中
      證述綦詳（見警卷第27頁）。復有本院98年度聲搜字第10
      62號搜索票、臺南縣警察局善化分局搜索扣押筆錄、扣押
      物品目錄表、扣押物品收據各1 份、贓物認領保管單2 紙
      、高雄彌陀郵局自動櫃員機監視錄影畫面翻拍照片2 幀、
      臺南永康花旗銀行自動櫃員機監視錄影畫面翻拍照片2 幀
      、現場採證照片共26幀、遠東國際商業銀行冒刷紀錄、信
      用卡消費簽帳單各1 紙、第一商業銀行自動化設備跨行交
      易明細資料查詢2 份、大內鄉農會存摺內頁節本1 份、財
      金資訊查詢資料2 份（花旗銀行永康分行、大眾銀行大昌
      分行）、車號HD-2565 號車籍查詢資料1 份在卷可稽（見
      警卷第35-66 頁），並有如附表四所示之物扣案為憑（其
      中編號2 至17所示之物均已發還被害人）。被告戊○○上
      開自白既有前揭卷證可佐，顯與事實相符，自堪採為論科
      之依據。被告戊○○確有如附表一、二、三所示之犯行，
      均堪認定。
（二）被告丁○○部分：
    1.被告戊○○如附表一所示之竊盜犯行，均由其妻即被告丁○○駕駛車號HD-2565 號自小客車搭載戊○○前往，出發
      時間均在凌晨0 時以後，且於得手後均仍由丁○○駕駛上
      開車輛離開等情，業經證人即同案被告戊○○於本院審理
      中證述綦詳（見訴字卷第102 頁）。上開自小客車係屬被
      告丁○○所有，平常亦由其使用，亦據被告丁○○供述明
      確，並有上開車籍資料在卷可查（見警卷第2 、66頁）。
      又扣案如附表四所示之物，均係在被告丁○○上開自小客
      車之後行李箱內所查獲，為被告丁○○所自承，並有採證
      照片在卷可佐（見警卷第2-3 、46-50 頁）。其中如附表
      四編號2 至17所示之物，均係被告戊○○上開竊盜所得贓
      物，亦有上開贓物認領保管單在卷足憑（見警卷第42-43
      頁），此部分之事實，均堪認定。
    2.被告丁○○雖於本院審理中辯稱：戊○○竊取東西的事，
      伊並不知情，伊有開車載戊○○去，但是戊○○沒有跟伊
      講要偷東西，他都跟伊講說要找朋友，而且戊○○不會開
      車，他下車時都叫伊在便利商店等他，所以伊沒有看到他
      偷東西的狀況。雖然戊○○事後有拿錢給伊，但是沒有跟
      伊說那是贓物，而且除了錢以外，沒有將其他贓物交給伊
      云云（見審訴卷第49頁）。其於本院訊問時雖亦辯稱：戊○○都叫伊載他去某地，伊不認識路，戊○○也只是說他
      要找朋友，伊就在車上等。伊問戊○○要不要伊陪他一起
      去，他都說不用，叫伊在車上等就好云云；惟另供稱：這
      樣的情形有3 、4 次，最近一次是6 月初。戊○○回車上
      時手上都會拿1 個黑色小袋子，寬約20多公分、高10幾公
      分，伊只有看到他拿那個袋子進出。這種事情隔幾天後戊○○會拿幾千元給我，告訴伊說是他偷的，如果伊沒問，
      他就不會說，伊問他為何要偷，他就說景氣不好。伊載戊○○去的時間大概都是在半夜12點以後，他下車後還會再
      走進去，叫伊去路口等他。戊○○於98年3 月9 日作第1
      件及第2 件，於5 月中旬後有再作2 件，伊承認伊對於第
      3 件及第4 件均知情等語（見聲羈卷第9 、11頁）。其於
      偵查中亦供稱：98年6 月2 日那次，伊知道戊○○要去行
      竊，但他說他不一定會偷，伊才載他去的。98年5 月18日
      那次，開車到大內鄉行竊，事前伊應該知道，戊○○沒有
      跟伊說要行竊，但是伊心裡有數，他是要去行竊，但是因
      為家中經濟很差，所以伊還是載他去等語（見偵字卷第40
      -41 頁）。被告丁○○既於偵查及本院訊問時，均供承其
      至少對於被告戊○○如附表一編號3 、4 所示之竊盜犯行
      ，均於事前即已知悉，惟因家中經濟情況欠佳，仍駕車接
      送戊○○前往行竊，並在路口停等，事後戊○○則交予丁○○數千元之現金等情不諱。顯見被告丁○○明知戊○○
      意欲行竊，仍駕車予以接送，復於戊○○行竊時，駕車在
      路口停等，自屬參與把風接應之分工行為，並於事後分得
      贓款甚明。
    3.又被告戊○○如附表一編號1 、2 所示即於98年3 月9 日
      凌晨3 時許、3 時30分許，接續在臺南縣大社村408 之90
      號旁、316 號後方行竊2 部車輛內之財物，時間相隔僅30
      分鐘，地點又屬密接，然被告丁○○仍辯稱：伊係搭載戊○○找1 位朋友，但該朋友不在，再去找另1 位朋友云云
      （見聲羈卷第11頁）。然上開臺南縣大社村408 之90號旁
      、316 號後方，原非都市鬧區，被告戊○○於凌晨3 時許
      、3 時30分許之深夜，前往偏僻郊區訪友，已屬可疑；況
      依戊○○於本院審理中證稱：伊於行竊時均係丁○○載伊
      前往目的地，等偷好東西後，再打電話叫丁○○過來接伊
      ，因為伊要上車的地點，已與下車地點不同。打電話時間
      都是下車後經過2 、3 小時等語（見訴字卷第99頁）；其
      又證稱：伊與丁○○均沒有家中鑰匙，伊於凌晨離家行竊
      ，都必須要到上午6 、7 點，伊母親起床開門後，才能回
      家等語（見訴字卷第101-103 頁），則被告戊○○、丁○○夫妻二人每次於凌晨0 時以後出門，均須徹夜不歸，丁○○竟每次仍願於深夜駕車接送戊○○，且丁○○明知每
      趟深夜出門，均須至上午6 、7 時始能返家，而戊○○又
      僅係訪友，各次造訪之地亦非不便停車之地點，其後上車
      地點又非原下車處，則丁○○何須留在車上等候，竟不陪
      同戊○○下車，反而駕車在路口停等2 、3 小時，等候戊○○電話通知再駛往另處接送，顯然違反常情，不足採信
      。依被告丁○○上開接送時、地、方式，於其平常使用之
      車內查獲戊○○行竊之贓物等情況證據，佐以丁○○前於
      本院訊問及偵查中之部分自白，已足認其對於戊○○所為
      如附表一所示全部竊盜犯行，均於事前即已知悉，仍駕車
      予以接送，復於戊○○行竊時，駕車在路口停等，而參與
      把風接應之分工行為，並於事後分得贓款。被告丁○○於
      審理中翻異前詞，改稱就戊○○全部竊盜犯行均不知情云
      云，無非臨訟卸責之詞；證人戊○○於本院審理中所為附
      和丁○○之證詞，核屬迴護丁○○之語，均無可採。
（三）綜上所述，本件事證明確，被告戊○○、丁○○上開犯行
      ，均堪認定，應予依法論科。
三、論罪科刑部分─
（一）核被告戊○○所為：如附表一所示部分，係犯刑法第320
      條第1 項之竊盜罪；如附表二所示部分，係犯刑法第339
      條之2 第1 項之非法由自動付款設備取財罪；如附表三所
      示部分，係犯刑法第339 條第1 項之詐欺取財、第216 條
      、第210 條之行使偽造私文書罪。被告丁○○所為，則係
      犯刑法第320 條第1 項之竊盜罪。被告戊○○、丁○○就
      如附表一所示之犯行，有犯意聯絡及行為負擔，應論以共
      同正犯。被告戊○○偽造「庚○○」署名，屬偽造信用卡
      消費簽單私文書之部分行為；偽造私文書之低度行為，復
      為行使之高度行為所吸收，均不另論罪。又被告戊○○以
      一冒名刷卡行為，同時觸犯詐欺取財及行使偽造私文書罪
      ，屬想像競合犯，應依刑法第55條規定，從一重之行使偽
      造私文書罪處斷。被告戊○○、丁○○如附表一編號1 、
      2 所示之犯行，時間相隔不過30分鐘、地點距離不及100
      戶門號，時空密接，顯均基於單一之犯意聯絡所為；被告
      戊○○如附表二編號2 、3 所示於不到50分鐘內，由自動
      櫃員機提領被害人己○○2 個帳戶內各2 筆之存款，亦時
      空密接，顯係基於單一犯意所為，分別為接續犯，應僅各
      論以共同竊盜1 罪及非法由自動付款設備取財1 罪。就被
      告戊○○部分，並與附表一編號3 、4 、附表二編號1、
      附表三所示各罪，分論併罰（即共同竊盜共3 罪、非法由
      自動付款設備取財共2 罪、行使偽造私文書1 罪）；被告
      丁○○如附表一編號1 、2 所示共同接續竊盜1 罪部分，
      應與如附表一編號3 、4 所示2 罪分論併罰（即共同竊盜
      共3 罪）。又被告戊○○前有如事實欄第一段所示犯罪科
      刑及執行情形，有臺灣高等法院被告前案紀錄表1 份在卷
      可按（見訴字卷第132 頁），其於受徒刑之執行完畢後，
      5 年以內故意再犯
      本件有期徒刑以上各罪，均屬累犯，應依刑法第47條第1
      項規定，分別加重其刑。
（二）本院審酌被告戊○○、丁○○夫妻均尚值青壯，身心健全
      ，不思循正當途徑賺取所需，竟共同竊取他人財物，戊○○並持所竊提款卡及信用卡，分別盜領他人存款、冒名偽
      簽刷卡消費，價值觀念偏差，均應予導正；衡以所竊財物
      、盜領及盜刷之金額，未至鉅額，戊○○下手行竊、丁○○把風接應，參與程度不同，被告戊○○事後始終坦承全
      部犯行，犯罪後態度較佳，及其二人之素行、智識程度、
      生活狀況、犯罪之動機、目的等一切情狀，認檢察官具體
      求處被告戊○○有期徒刑4 年、丁○○有期徒刑1 年，略
      有過重，爰分別量處如主文所示之刑，並均諭知以1 千元
      折算1 日之易科罰金折算標準，及定其二人應執行之刑，
      均諭知同前之易科罰金折算標準，以資儆懲。未扣案之偽
      造信用卡消費簽單1 紙，業經被告戊○○交予加油站服務
      人員，非屬其所有，無庸宣告沒收，惟簽單上持卡人簽名
      欄位偽簽之「庚○○」署名1 枚，仍應依刑法第219 條之
      規定宣告沒收。至於扣案如附表四所示之眼鏡1 付，非屬
      犯罪所用之物，其餘扣案贓物則均已發還被害人；未扣案
      之開啟車門所用之鐵絲及鑰匙，無證據足認屬被告所有，
      均不予宣告沒收，附此敘明。
（三）末按緩刑期滿，而緩刑之宣告未經撤銷者，其刑之宣告失
      其效力，刑法第76條前段定有明文。查被告丁○○前因偽
      造文書案件，經判處有期徒刑，緩刑2 年，於95年5 月26
      日判決確定，緩刑期滿未經撤銷緩刑宣告，有臺灣高等法
      院被告前案紀錄表1 份在卷可考（見訴字卷第141 頁）。
      其刑之宣告既失其效力，與前未曾受有期徒刑以上刑之宣
      告同。本院審酌其因一時失慮，致犯本罪，經此偵查、審
      判及科刑判決教訓後，當能知所警惕，且其配偶即被告戊○○現已入監執行中，而被告丁○○所生2 名未成年子女
      ，均罹有智能障礙，業據其提出殘障手冊2 份、戶籍謄本
      1 份在卷可參（見訴字卷第54-56 頁），均有賴丁○○保
      護教養，本院因認前開對於被告丁○○所宣告之刑，以暫
      不執行為適當，併予諭知緩刑3 年。另審酌被告丁○○缺
      乏法紀觀念，所為造成他人財產上之損失，為促使其日後
      尊重法治觀念，另有命其接受法治教育以預防再犯之必要
      ，爰依刑法第74條第2 項第8 款、第93條第1 項第2 款之
      規定，宣告緩刑期間付保護管束，並接受法治教育9 場次
      ，以發揮附條件緩刑制度之立意及避免短期自由刑執行所
      肇致之弊端，用啟自新。
據上論斷，應依刑事訴訟法第299 條第1 項前段，刑法第28條、
第216 條、第210 條、第320 條第1 項、第339 條第1 項、第33
9 條之2 第1 項、第55條、第47條第1 項、第41條第1 項前段、
第8 項、第219 條、第51條第5 款、第74條第1 項第1 款、第2
項第8 款、第93條第1 項第2 款，刑法施行法第1 條之1 ，判決
如主文。
本案經檢察官鄧怡君到庭執行職務。
中    華    民    國    99    年    3     月    29    日
                  刑事第十六庭  審判長法  官  曾逸誠
                                      法  官  姚水文
                                      法  官  林柏壽
以上正本係照原本作成。
如不服本判決應於收受判決後10日內向本院提出上訴書狀，並應
敘述具體理由。其未敘述上訴理由者，應於上訴期間屆滿後20日
內向本院補提理由書（均須按他造當事人之人數附繕本）「切勿
逕送上級法院」。
中    華    民    國    99    年    3     月    29    日
                                      書記官  洪嘉慧
附錄本案論罪科刑法條：
刑法第210 條
偽造、變造私文書，足以生損害於公眾或他人者，處5 年以下有
期徒刑。
刑法第216 條
行使第210 條至第215 條之文書者，依偽造、變造文書或登載不
實事項或使登載不實事項之規定處斷。
刑法第320 條第1 項
意圖為自己或第三人不法之所有，而竊取他人之動產者，為竊盜
罪，處5 年以下有期徒刑、拘役或5 百元以下罰金。
刑法第339 條第1 項
意圖為自己或第三人不法之所有，以詐術使人將本人或第三人之
物交付者，處5 年以下有期徒刑、拘役或科或併科1 千元以下罰
金。
刑法第339 條之2 第1 項
意圖為自己或第三人不法之所有，以不正方法由自動付款設備取
得他人之物者，處3 年以下有期徒刑、拘役或1 萬元以下罰金。
附表一（戊○○、丁○○共同竊盜部分）：
┌─┬──────┬───────┬────────────┐
│編│  犯罪時間  │   被害人     │        竊得財物        │
│號├──────┼───────┤                        │
│  │  犯罪地點  │侵入行竊車輛  │                        │
├─┼──────┼───────┼────────────┤
│1 │98年3 月9 日│   辛○○     │辛○○所有之：          │(一)
│  │凌晨3 時許  │              │1.身分證1張             │(二)
│  ├──────┼───────┤2.第一銀行存摺1本       │
│  │臺南縣大社村│車號PH-751號  │3.第一銀行提款卡1張     │
│  │408 之90號旁│營業小客車    │4.土地銀行提款卡1張     │
│  │            │              │5.萬泰銀行現金卡1張     │
├─┼──────┼───────┼────────────┤
│2 │98年3 月9 日│   庚○○     │庚○○所有：            │
│  │凌晨3 時30分│              │1.郵局提款卡1張         │
│  │許          │              │2.遠東銀行信用卡1張     │
│  ├──────┼───────┤3.現金300 元            │
│  │臺南縣大社村│車號0073-UK號 │                        │
│  │316號後方   │自小客車      │                        │
├─┼──────┼───────┼────────────┤
│3 │98年5 月18日│(一)  己○○    │己○○所有：            │
│  │凌晨某時    │              │1.身分證1張             │
│  ├──────┼───────┤2.健保卡1張             │
│  │臺南縣大內鄉│車號C8-5448號 │3.第一銀行提款卡1 張    │
│  │環湖村43號後│自小客車      │4.大內鄉農會提款卡1張   │
│  │方          │              │                        │
├─┼──────┼───────┼────────────┤
│4 │98年6 月2 日│  1.丙○○    │(一)丙○○所有：        │
│  │凌晨2 時許  │  2.乙○○    │1.身分證1張             │
│  │            │  3.甲○○    │2.玉井鄉農會存摺1本     │
│  ├──────┼───────┤3.玉井鄉農會提款卡1張   │
│  │臺南縣玉井鄉│車號TD-0498號 │4.汽車駕照1張           │
│  │豐里29號之2 │自小客車      │5.機車駕照1張           │
│  │            │              │6.廚師餐飲證照2張       │
│  │            │              │7.京城銀行存摺1本       │
│  │            │              │8.玉井鄉儲蓄互助社存摺  │
│  │            │              │  1本                   │
│  │            │              │9.現金3萬元             │
│  │            │              │10.手提袋1個            │
│  │            │              │(二)乙○○所有：        │
│  │            │              │1.身分證1張             │
│  │            │              │2.農會提款卡1張         │
│  │            │              │3.車號TD-0498自小客車   │
│  │            │              │  行照1張               │
│  │            │              │(三)甲○○所有：        │
│  │            │              │1.身分證1張             │
│  │            │              │2.汽車駕照1張           │
│  │            │              │3.機車駕照1張           │
│  │            │              │4.玉井鄉農會存摺1張     │
│  │            │              │5.玉井鄉農會提款卡1張   │
│  │            │              │6.玉井郵局存摺1本       │
│  │            │              │7.玉井郵局提款卡1張     │
│  │            │              │8.京城銀行提款卡1張     │
└─┴──────┴───────┴────────────┘
附表二（戊○○非法由自動付款設備取財部分）：
┌─┬──────┬───────┬───┬────────┐
│編│  犯罪時間  │  犯罪地點    │被害人│盜領金額(新臺幣)│
│號│            │              │      │                │
├─┼──────┼───────┼───┼────────┤
│1 │98年3 月9 日│ 高雄縣彌陀鄉 │辛○○│戶名：辛○○    │
│  │凌晨5 時52分│ 彌陀郵局ATM  │      │第一銀行帳戶存款│
│  │許          │              │      │10萬元          │
├─┼──────┼───────┼───┼────────┤
│2 │98年5 月18日│ 臺南縣永康市 │己○○│戶名：己○○    │
│  │凌晨4 時50分│ 花旗銀行ATM  │      │1.第一銀行帳戶  │
│  │許          │              │      │  存款9 萬元    │
│  │            │              │      │2.大內鄉農會帳戶│
│  │            │              │      │  存款5萬4千元  │
├─┼──────┼───────┼───┼────────┤
│3 │98年5 月18日│高雄市大眾銀行│己○○│戶名：己○○    │
│  │凌晨5 時35分│大昌分行ATM   │      │1.第一銀行帳戶  │
│  │許          │              │      │  存款100元     │
│  │            │              │      │2.大內鄉農會帳戶│
│  │            │              │      │  存款300元     │
└─┴──────┴───────┴───┴────────┘
附表三（戊○○詐欺、行使偽造私文書部分）：
┌─────┬──────┬────┬───────────┐
│ 犯罪時間 │  犯罪地點  │刷卡金額│   偽造之署名及數量   │
├─────┼──────┼────┼───────────┤
│98年3月9日│臺南縣新市鄉│1,050 元│信一加油站股份有限公司│
│凌晨5時3分│中山路326 號│        │消費簽帳單之持卡人簽名│
│許        │信一加油站  │        │欄「庚○○」署名1 枚  │
└─────┴──────┴────┴───────────┘
附表四（扣案物品）：
┌─┬────────────────┬───┬──────┐
│編│     扣案物品名稱及數量         │所有人│備註        │
│號│                                │      │            │
├─┼────────────────┼───┼──────┤
│1 │眼鏡1付                         │戊○○│            │
├─┼────────────────┼───┼──────┤
│2 │手提袋1 個                      │丙○○│發還丙○○  │
├─┼────────────────┼───┼──────┤
│3 │辛○○之身分證1張               │辛○○│發還辛○○  │
├─┼────────────────┼───┼──────┤
│4 │丙○○之身分證1張               │丙○○│發還丙○○  │
├─┼────────────────┼───┼──────┤
│5 │丙○○之汽車駕照1張             │丙○○│發還丙○○  │
├─┼────────────────┼───┼──────┤
│6 │丙○○之機車駕照1張             │丙○○│發還丙○○  │
├─┼────────────────┼───┼──────┤
│7 │丙○○之廚師餐飲證照2張         │丙○○│發還丙○○  │
├─┼────────────────┼───┼──────┤
│8 │丙○○之玉井鄉農會存摺1本       │丙○○│發還丙○○  │
├─┼────────────────┼───┼──────┤
│9 │丙○○之玉井郵局存摺1本         │丙○○│發還丙○○  │
├─┼────────────────┼───┼──────┤
│10│丙○○之京城銀行存摺1本         │丙○○│發還丙○○  │
├─┼────────────────┼───┼──────┤
│11│丙○○之玉井鄉儲蓄互助社存摺2本 │丙○○│發還丙○○  │
├─┼────────────────┼───┼──────┤
│12│乙○○之車號TD-0498號汽車行照1張│乙○○│發還乙○○  │
├─┼────────────────┼───┼──────┤
│13│甲○○之身分證1張               │甲○○│發還甲○○  │
├─┼────────────────┼───┼──────┤
│14│甲○○之汽車駕照1張             │甲○○│發還甲○○  │
├─┼────────────────┼───┼──────┤
│15│甲○○之機車駕照1張             │甲○○│發還甲○○  │
├─┼────────────────┼───┼──────┤
│16│甲○○之玉井鄉農會存摺1本       │甲○○│發還甲○○  │
├─┼────────────────┼───┼──────┤
│17│甲○○之玉井郵局存摺1本         │甲○○│發還甲○○  │
└─┴────────────────┴───┴──────┘


司法院資訊處製作；財團法人民間司法改革基金會備份。
